臺灣彰化地方法院刑事判決
111年度交訴字第177號
公  訴  人  臺灣彰化地方檢察署檢察官
被      告  郭偉倫


上列被告因過失致死等案件，經檢察官提起公訴（111年度偵字
第1570號；原案號：111年度交易字第591號）及移送併辦（111
年度偵字第14978號），被告於準備程序中就被訴事實為有罪之
陳述，本院合議庭裁定以簡式審判程序審理，判決如下：
    主    文
郭偉倫犯過失致人於死罪，處有期徒刑肆月，如易科罰金，以新
臺幣壹仟元折算壹日。緩刑貳年。 
    犯罪事實及理由
一、犯罪事實
  ㈠郭偉倫於民國110年6月4日晚間11時36分許，駕駛車牌號碼00
    00-00號自用小客貨車，沿彰化縣福興鄉臨海路一段由北往
    南方向行駛，行經臨海路一段與福正路21巷口，本應注意設
    有閃光號誌交岔路口，理應注意車輛行經閃光黃燈時，應減
    速接近，注意安全，小心通過，及注意車前狀況，隨時採取
    必要之安全措施，而依當時天候雨，夜間有照明，路面鋪裝
    柏油、濕潤、無缺陷、無障礙物，視距良好等情況，並無不
    能注意之情事，竟疏未注意及此，貿然通過該交岔路口後沿
    快車道直行；適前方有行人陳孝宇於雨天夜晚亦疏未注意行
    人應靠邊行走，反不當進入內側快車道逆向行走，妨礙車輛
    通行，郭偉倫見狀閃避不及遂撞上陳孝宇，致陳孝宇受有硬
    腦膜下出血、創傷性主動脈剝離、慢性呼吸衰竭、日常生活
    無法維持，需24小時專人照護之重傷害。嗣陳孝宇經本院於
    同年11月29日以110年度監宣字第309號民事裁定宣告陳孝宇
    為受監護宣告之人，選定其兄陳瑞福為監護人，並於110年1
    2月27日確定。之後陳孝宇經送慈林庭園護理之家由機構照
    護，延至111年9月16日晚間11時10分因心肺衰竭、創傷性顱
    內出血及其後遺症而死亡。郭偉倫於肇事後，在其過失肇事
    犯罪尚未被有偵查犯罪職權之公務員發覺前，親自撥打電話
    報警，並報明姓名、地點，請警方前往處理而自首並接受裁
    判。
  ㈡案經陳孝宇之胞兄陳瑞福告訴暨由臺灣彰化地方檢察署（下
    稱彰化地檢署）檢察官相驗後自動檢舉偵查起訴及移送併辦
    。
二、證據
　㈠被告郭偉倫於警詢、偵訊及本院準備程序與審理中之自白。
  ㈡證人即告訴人陳瑞福於警詢及偵訊之證述（見他卷第7頁至第
    8頁、111年度偵字第1570號偵卷【下稱1570卷】第13頁至第
    15頁、第75頁至第78頁、相卷第17頁至第20頁、第93頁至第
    95頁）
　㈢彰化基督教醫療財團法人彰化基督教醫院（下稱彰基醫院）
    診斷書、道路交通事故現場圖、道路交通事故調查報告表㈠㈡
    -1、現場及車損照片、監視器照片、彰化縣警察局道路交通
    事故當事人酒精測定記錄表、彰化縣警察局道路交通事故肇
    事人自首情形紀錄表、車輛詳細資料報表、證號查詢汽車駕
    駛人資料、駕籍詳細資料報表、交通部公路總局臺中區監理
    所110年11月1日函及檢附彰化縣區0000000案鑑定意見書、
    交通部公路總局111年1月19日函及檢附覆議字第0000000號
    覆議意見書、本院民事110年度監宣字第309號裁定影本、秀
    傳醫療社團法人秀傳紀念醫院（下稱秀傳醫院）111年6月29
    日函、衛生福利部彰化醫院110年11月17日函及檢附陳孝宇
    成年監護鑑定書、秀傳醫院診斷證明書、彰化縣警察局鹿港
    分局（下稱鹿港分局）處理相驗案件初步調查報告暨報驗書
    、法醫參考病歷資料-彰化市南西北區衛生所、慈林庭園護
    理之家護理紀錄單、彰化地檢署相驗屍體證明書、彰化地檢
    署檢驗報告書、彰化地檢署病歷說明補充報告書、彰基醫院
    住院摘要、鹿港分局111年9月22日函及檢附相驗照片及護理
    紀錄單等資料、請求權人系統表、戶籍謄本（見1570卷第17
    頁至第43頁、第47頁、第49頁、第79頁至第91頁、第99頁至
    第103頁、第109頁、第113頁至第117頁、第121頁、相卷第1
    1頁、第31頁、第35頁至第40頁、第71頁、第97頁至第148頁
    、本院卷第67頁至第71頁）。　　　
三、論罪科刑　
　㈠核被告所為，係犯刑法第276條之過失致人於死罪。
　㈡檢察官起訴意旨認被告係犯刑法第284條後段之過失致重傷害
    罪嫌等語，惟被害人陳孝宇因車禍受有上開重傷害，經送醫
    治療嗣送至慈林庭園護理之家照護，仍延於111年9月16日晚
    間11時10分因心肺衰竭、創傷性顱內出血及其後遺症而死亡
    ，被告之過失行為與被害人死亡結果間，具有相當因果關係
    ，被告自應負過失致死之罪責，起訴意旨未及審酌及此，尚
    有未洽。然嗣後檢察官審酌被害人發生死亡結果之事實，認
    被告係犯刑法第276條之過失致人於死罪嫌，而另以111年度
    偵字第14978號案件移送併辦，本院並當庭告知被告上開犯
    罪事實及罪名（見本院卷第97頁至第99頁、第105頁），無
    礙被告防禦權之行使，檢察官上開移送併辦部分之犯罪事實
    與本案起訴犯罪事實屬同一案件，本院自應予審理。
　㈢減輕事由
　　本案車禍事故發生後，肇事人親自電話報警，並已報明肇事
    人姓名、地點、請警方前往處理，有被告110年12月28日警
    詢筆錄及彰化縣政府警察局道路交通事故肇事人自首情形紀
    錄表在卷可證（見1570卷第11頁、第43頁），復於其後本案
    偵查、審理程序中到庭接受裁判，可認被告已符合自首之要
    件，爰依刑法第62條前段規定減輕其刑。
  ㈢爰以被告之行為責任為基礎，審酌：⑴被告駕駛自小客貨車行
    經肇事地點，本應注意車前狀況並隨時採取必要之安全措施
    ，且行經閃光黃燈號誌之交岔路口，應減速接近，注意安全
    、小心通過，竟疏未注意，因而造成本件車禍發生，造成被
    害人死亡，令被害人家屬承受無以回復之傷痛；⑵考量被害
    人雨天夜晚未靠路邊反不當進入快車道行走，妨礙車輛進行
    ，為肇事主因，被告為肇事次因；⑶被告自首並坦承犯行，
    犯後態度良好；⑷復與被害人家屬達成調解，獲得被害人家
    屬原諒，有本院調解程序筆錄1紙在卷可參（見本院卷第83
    頁至第84頁），可認被告已盡力彌過；⑸兼衡被告於本院審
    理中自陳：為高中畢業，之前為技術員，月薪為最低基本工
    資，家中還有母親及妹妹等家庭經濟狀況（見本院卷第114
    頁）等一切情狀，量處如主文所示之刑，並諭知易科罰金之
    折算標準。
  ㈣緩刑考量
　　被告前未曾因故意犯罪受有期徒刑以上刑之宣告，此有臺灣
    高等法院被告前案紀錄表在卷可稽，其因一時失慮，偶罹刑
    章，犯後坦承犯行，並與被害人家屬達成調解，業如前述，
    經此偵、審程序及科刑判決，當能知所警惕而無再犯之虞，
    本院認對被告宣告之刑，以暫不執行為適當，爰宣告如主文
    所示之緩刑，以勵其自新。　　
四、據上論斷，應依第273條之1第1項、第299條第1項前段、第3
    10條之2、第454條第1項，刑法第276條、第62條前段、第41
    條第1項前段、第74條第1項第1款，判決如主文。
本案經檢察官林佳裕提起公訴及檢察官蔡勝浩移送併辦，檢察官
劉欣雅到庭執行職務。　　
　　
中　　華　　民　　國　　111 　年　　11　　月　　24　　日
                刑事第一庭    法  官  廖健男
以上正本證明與原本無異。
如不服本判決應於收受判決後20日內向本院提出上訴書狀，並應
敘述具體理由。其未敘述上訴理由者，應於上訴期間屆滿後20日
內向本院補提理由書(均須按他造當事人之人數附繕本)「切勿逕
送上級法院」。
告訴人或被害人如對本判決不服者，應具備理由請求檢察官上訴
，其上訴期間之計算係以檢察官收受判決正本之日期為準。
中　　華　　民　　國　　111 　年　　11　　月　　24　　日
                              書記官  蔡雲璽
【附錄論罪科刑法條】　
中華民國刑法第276條
因過失致人於死者，處5年以下有期徒刑、拘役或50萬元以下罰金。